臺灣彰化地方法院刑事判決
111年度易字第775號
公  訴  人  臺灣彰化地方檢察署檢察官 
被      告  朱漢臨




上列被告因竊盜案件，經檢察官提起公訴（111年度偵字第10299
號），被告自白犯罪，本院以簡式審判程序審理，茲判決如下：
    主    文
朱漢臨犯攜帶兇器竊盜罪，處有期徒刑柒月。扣案之螺絲起子壹
支及手套壹副均沒收。
    犯罪事實及理由
一、犯罪事實
    朱漢臨意圖為自己不法之所有，於民國111年7月3日下午2時
    許，在彰化縣鹿港鎮中正路之楓康超市前停車格，見ANANTA
    PHUM ARUNRT（泰國籍，中文譯名：阿潤拉）所有之電動自
    行車停放該處，認有機可乘，即戴上手套並持其所有之客觀
    上對人之生命、身體具危險性，可供兇器使用之金屬工具螺
    絲起子1支，竊取ANANTAPHUM ARUNRT之電動自行車上電池1
    顆及電池固定架1支(共值新臺幣〔下同〕5,000元)，得手後，
    即為警據報到場，並予逮捕，且扣得螺絲起子1支及手套1副
     （上開電池及固定支架已發還）。
二、證據
　㈠被告朱漢臨於警詢、偵查及本院審理中之自白。　　
　㈡被害人ANANTAPHUM ARUNRT於警詢之供述。
　㈢彰化縣警察局鹿港分局福興分駐所搜索扣押筆錄、扣押物品
    收據、扣押物品目錄表、贓物認領保管單、現場及扣案物品
    照片等件在卷可佐。　
三、論罪科刑　
　㈠按刑法第321條第1項第3款之「攜帶兇器」，係以行為人攜帶
    兇器為其加重條件，此所謂兇器，其種類並無限制，凡客觀
    上足以對人之生命、身體、安全構成威脅，具有危險性之兇
    器為已足，並不以攜帶之初有行兇之意圖為必要，最高法院
    79年度臺上字第5253號判決意旨可供參照。查被告持以為本
    案竊盜犯行所用之螺絲起子，係金屬材質，而且金屬端尖銳
    （有照片可稽，偵查卷第43-45頁），可拆卸固定於電動自
    行車上之電池及支架，堪認係質地堅硬，客觀上具有危險性
    ，足以對人之身體、生命、安全構成威脅，顯為刑法第321
    條第1項第3款所指之兇器無疑。
  ㈡核被告所為，係犯刑法第321條第1項第3款之攜帶兇器竊盜既
    遂罪。
　㈢另按被告構成累犯之事實及應加重其刑之事項，均應由檢察
    官主張並具體指出證明之方法後，經法院踐行調查、辯論程
    序，方得作為論以累犯及是否加重其刑之裁判基礎（最高法
    院110年度臺上大字第5660號刑事裁定意旨參照）。查被告
    前因竊盜案件、經本院以107年度簡字第683號、第684號、
    第685號合併判決，判處有期徒刑5月（4罪）、4月（2罪）
    、3月，定應執行有期徒刑1年4月確定；又因竊盜案件，經
    本院以107年度簡字第803號判決，判處有期徒刑5月確定，
    上開各案所宣示之有期徒刑，經本院以107年度聲字第1261
    號裁定，定應執行有期徒刑1年6月確定，於108年9月25日縮
    短刑期假釋出監，假釋期間付保護管束，於109年2月8日保
    護管束期滿，假釋未經撤銷，所餘刑期以已執行論等情，業
    據檢察官於本院審理中指明在案，被告對此亦不爭執（參本
    院卷第52-53頁），並有臺灣高等法院被告前案紀錄表在卷
    可按（本院卷第12-14頁、第16頁），被告於上開有期徒刑
    執行完畢後，5年以內故意再犯本案有期徒刑以上之罪，符
    合刑法第47條第1項累犯規定；本院斟酌被告前有多次竊盜
    案件科刑執行紀錄，並審酌本案犯罪情節，認為本案不因累
    犯之加重致被告所受刑罰有超過其所應負擔罪責，及使其人
    身自由受過苛侵害之情形，適用累犯加重之規定，核無司法
    院大法官釋字第775號解釋意旨所稱不符合罪刑相當原則之
    情形，是依刑法第47條第1項之規定，各加重其刑（參酌最
    高法院110年度臺上大字第5660號裁定意旨：即使法院論以
    累犯，無論有無加重其刑，判決主文均無庸為累犯之諭知）
    。
三、爰審酌被告自陳：國中肄業之智識程度，已婚，育有3名子
    女，2名已成年，另名即將就讀高中，其目前待業中，家中
    有太太、小孩、父母需其扶養，其太太有工作，母親沒有工
    作，父親工作不穩定，女兒業已成家，成年兒子有工作等家
    庭生活經濟狀況；其恣意竊取他人財物，顯然欠缺尊重他人
    財產權之法治觀念，所竊得財物已返還被害人，兼衡其犯後
    坦承犯行之態度、犯罪之動機、目的、手段及竊取財物之價
    值等一切情狀，核情量處如主文所示之刑。
四、沒收
  ㈠按供犯罪所用、犯罪預備之物或犯罪所生之物，屬於犯罪行
    為人者，得沒收之。刑法第38條第2項前段定有明文。查被
    告於事發當時所使用之扣案手套、螺絲起子等物，均為被告
    所有，為其是認在卷（參本院卷第45頁、偵查卷第67頁），
    爰依刑法第38條第2項前段規定沒收。
  ㈡次按犯罪所得已實際合法發還被害人者，不予宣告沒收或追
    徵。刑法第38條之1第5項亦有明文。查被告竊取之電動自行
    車電池及支架，業已經警查扣後發還被害人，此有贓物認領
    保管單在卷可佐（參偵查卷第35頁），爰依上開規定不予宣
    告沒收、追徵。
五、依刑事訴訟法第273條之1第1項、第299條第1項前段、第310
    條之2、第454條第1項，刑法第321條第1項第3款、第47條第
    1項、第38條第2項前段、第38條之1第5項，刑法施行法第1
    條之1第1項，判決如主文。
六、如不服本判決應於收受判決後20日內向本院提出上訴書狀，
    並應敘述具體理由；其未敘述上訴理由者，應於上訴期間屆
    滿後20日內向本院補提理由書（均須按他造當事人之人數附
    繕本）。
本案經檢察官林佳裕提起公訴，檢察官陳靚蓉到庭執行職務。
中　　華　　民　　國　　111 　年　　8 　　月　　25　　日
                    刑事第六庭  法  官  呂美玲
以上正本證明與原本無異。
如不服本判決應於收受判決後20日內向本院提出上訴書狀，並應
敘述具體理由。其未敘述上訴理由者，應於上訴期間屆滿後20日
內向本院補提理由書( 均須按他造當事人之人數附繕本) 「切勿
逕送上級法院」。
告訴人或被害人對於判決如有不服具備理由請求檢察官上訴者，
其上訴期間之計算係以檢察官收受判決正本之日期為準。
中　　華　　民　　國　　111 　年　　8 　　月　　25　　日
                                書記官  鍾宜津
論罪科刑附錄法條：
中華民國刑法第321條
犯前條第1項、第2項之罪而有下列情形之一者，處6月以上5年以
下有期徒刑，得併科50萬元以下罰金：
一、侵入住宅或有人居住之建築物、船艦或隱匿其內而犯之。
二、毀越門窗、牆垣或其他安全設備而犯之。
三、攜帶兇器而犯之。
四、結夥三人以上而犯之。
五、乘火災、水災或其他災害之際而犯之。
六、在車站、港埠、航空站或其他供水、陸、空公眾運輸之舟、
    車、航空機內而犯之。
前項之未遂犯罰之。